臺灣臺南地方法院刑事判決　　　　　　100年度簡上字第188號
上　訴　人　臺灣臺南地方法院檢察署檢察官
被　　　告　洪郎哲
上列上訴人因被告恐嚇案件，不服本院簡易庭中華民國一００年
六月三十日一００年度簡字第一三四六號第一審判決（聲請簡易
判決處刑書案號：臺灣臺南地方法院檢察署一００年度偵字第一
七三五號、第四九一九號），提起上訴，本院管轄之第二審合議
庭判決如下：
    主  文
上訴駁回。
    犯 罪 事 實
一、洪郎哲與俞韋如曾係男女朋友關係，並曾共同居住在臺南市
    ○○路之長榮新城及臺南市○○街二七五巷一之四號，二人
    間具有家庭暴力防治法第三條第二款之家庭成員關係。洪郎
    哲因與俞韋如發生財務糾紛，對俞韋如心生不滿，竟基於恐
    嚇危害安全之犯意，於民國九十九年十二月二日晚間十時許
    ，在臺南市○○路某燒烤店內，以其所持用內含00000
    00000號門號手機，撥打電話至俞韋如所使用內含00
    00000000號門號手機，並在該通電話中留言恫稱「
    三天內絕對要給妳死...幹」等內容，以此加害生命之事恐
    嚇俞韋如，致俞韋如聽聞後心生畏懼，致生危害於安全。嗣
    經俞韋如報警處理而循線查獲。
二、案經俞韋如訴由臺南市政府警察局第六分局報告臺灣臺南地
    方法院檢察署檢察官偵查後，聲請簡易判決處刑。
    理  由
一、按被告以外之人於審判外之陳述，雖不符刑事訴訟法第一百
    五十九條之一至第一百五十九條之四之規定，而經當事人於
    審判程序同意作為證據，法院審酌該言詞陳述或書面陳述作
    成時之情況，認為適當者，亦得為證據。當事人、代理人或
    辯護人於法院調查證據時，知有第一百五十九條第一項不得
    為證據之情形，而未於言詞辯論終結前聲明異議者，視為有
    前項之同意，刑事訴訟法第一百五十九條之五定有明文。查
    本件被告洪郎哲於言詞辯論終結前，對於下述本院採為認定
    犯罪事實依據之各項證據之證據能力，均未聲明異議，復經
    本院於審理時逐一提示予被告表示意見，本院審酌該等證據
    之取得過程並無瑕疵，與本案待證事實間復具有相當之關聯
    性，以之為本案證據並無不當，自得採為本件認定事實之基
    礎，合先敘明。
二、上揭犯罪事實，業據被告於偵訊及本院審理時坦承在卷（見
    第一七三五號偵卷第十頁、本院卷第三四頁），核與證人俞
    韋如於警詢、偵訊指述情節相符（見警卷第一頁至第二頁、
    同上偵卷第十頁），且被告於上開時間撥打俞韋如使用之0
    000000000號門號手機，並在該通電話中留言恫稱
    「三天內絕對要給妳死...幹」乙情，亦據檢察官當庭勘驗
    錄有被告留言之錄音帶內容查證屬實，有勘驗筆錄存卷可參
    （見同上偵卷第十頁），復有被告於上開時間撥打電話至俞
    韋如手機之通聯紀錄一份、錄有被告留言內容之錄音帶一卷
    可資佐證。是被告上開恐嚇危害安全犯行，事證已甚明確，
    堪以認定，應依法論科。
三、按刑法第三百零五條之恐嚇危害安全罪，所稱以加害生命、
    身體、自由、名譽、財產之事，恐嚇他人者，係指以使人生
    畏怖心為目的，而通知將加惡害之旨於被害人而言，最高法
    院五十二年臺上字第七五一號判例可資參照；又所謂恐嚇，
    指凡一切言語、舉動足以使人生畏怖心者均屬之，而該言語
    或舉動是否足以使他人生畏怖心，應依社會一般觀念衡量之
    。查本件被告對告訴人俞韋如表示「三天內絕對要給妳死..
    . 幹」之內容，係以加害他人生命之事通知他人，衡酌社會
    一般觀念，一般有理解事務能力之人均得明其意涵，並將因
    而心生畏怖恐懼，致生危害於安全。再按家庭成員間實施身
    體或精神上不法侵害行為者，屬家庭暴力行為，而家庭成員
    間故意實施家庭暴力行為，而成立其他法律所規定之犯罪，
    則成立家庭暴力罪，家庭暴力防治法第二條第一款、第二款
    定有明文。查被告自承與告訴人俞韋如曾係男女朋友關係，
    並曾共同居住在臺南市○○路之長榮新城及臺南市○○街二
    七五巷一之四號等處，則被告與告訴人俞韋如顯然屬家庭暴
    力防治法第三條第二款曾有同居關係之家庭成員。故核被告
    所為，係犯刑法第三百零五條恐嚇危害安全罪，並屬家庭暴
    力防治法第二條第二款所稱之家庭暴力罪。
四、原審基此認被告罪證明確，援引刑事訴訟法第四百四十九條
    第一項前段、第四百五十四條第二項，刑法第三百零五條、
    第四十一條第一項前段，刑法施行法第一條之一第一項、第
    二項前段，逕以簡易判決判處被告拘役三十日，並諭知易科
    罰金之折算標準，經核其認事用法均無違誤，至原審判決雖
    漏未依法院辦理家庭暴力案件應行注意事項第二十一項規定
    說明被告犯行屬家庭暴力罪，核屬對事實無重大影響之違誤
    ，不影響判決結果，逕予更正補充即可，而無撤銷之必要。
    而公訴人循告訴人聲請上訴意旨，以原審適用簡易程序，未
    通知告訴人出庭，以致告訴人未能對被告提起附帶民事訴訟
    為由，認原審判決程序有疏漏而提起上訴。惟刑事訴訟法第
    四百四十九條第一項規定「第一審法院依被告在偵查中之自
    白或其他現存之證據，已足認定其犯罪者，得因檢察官之聲
    請，不經通常審判程序，逕以簡易判決處刑。但有必要時，
    應於處刑前訊問被告。」，是本案經檢察官聲請簡易判決處
    刑後，原審適用簡易程序本即可不傳喚被告、告訴人等出庭
    逕以簡易判決處刑，上開原審可不傳喚被告、告訴人到庭即
    以簡易判決處刑之內容，並已記載在本案聲請簡易判決處刑
    書之「附記事項」，告訴人亦未向原審具狀請求有到庭陳述
    意見，則原審適用簡易程序並無違誤之處，公訴人循告訴人
    請求上訴意旨指摘原審程序違誤，自無理由，應予駁回。
據上論結，應依刑事訴訟法第四百五十五條之一第一項、第三項
、第三百六十八條，判決如主文。
本案經檢察官陳昆廷到庭執行職務。
中    華    民    國   100    年    9     月    28    日
                  刑事第六庭  審判長法  官  盧鳳田
                                    法  官  郭瓊徽
                                    法  官  黃琴媛
本件不得上訴。
以上正本證明與原本無異。
                                    書記官  曾國華
中    華    民    國   100    年    9     月    28    日